【裁判字號】    97,抗,264
【裁判日期】    971231
【裁判案由】    本票裁定
【裁判全文】
臺灣桃園地方法院民事裁定               97年度抗字第264號
抗  告  人  甲○○
上列抗告人因與相對人乙○○間本票裁定事件，對於中華民國97
年11月10日本院司法事務官所為之97年度司票字第7917號裁定提
起抗告，本院裁定如下：
    主  文
抗告駁回。
抗告程序費用新台幣壹仟元由抗告人負擔。
    理  由
一、按執票人向本票發票人行使追索權時，得聲請法院裁定後強
    制執行，票據法第123 條定有明文。又本票執票人依上開法
    條之規定，聲請法院裁定及抗告法院之裁定，僅依非訟事件
    程序，以審查強制執行許可與否，並無確定實體上法律關係
    存否之效力，如發票人就票據債務之存否有爭執時，應由發
    票人提起確認之訴，以資解決，最高法院56年台抗字第714
    號、57年台抗字第76號著有判例。
二、本件抗告意旨略以：抗告人與相對人於民國72年02月01日結
    為夫妻，87年08月31日因個性不合協議離婚，復於88年08月
    26日再次結婚，又於91年04月26日二次離婚迄今。今相對人
    提出之12張本票，係抗告人於87年08月31日首度離婚時開予
    相對人之生活費。茲抗告人與相對人雖離婚，但因照顧小孩
    因由，仍居住一起，情同未離婚狀況，因而相對人並無兌現
    抗告人開出之本票，亦無生活經濟問題。抗告人與相對人於
    88年08月26日恢復夫妻正常關係，因念之既為夫妻就無積極
    收回本票，抗告人開立本票迄今已有十餘年，相對人應無理
    由要求再兌現，今相對人因心有不甘抗告人為照顧老母欲再
    婚，故而提出之前本票要求抗告人兌現，惟其中十張已超過
    時效請求權，依法應屬無效，抗告人要求兌現本票實屬無理
    等語。
三、經查，本件相對人於原審主張伊執有抗告人所簽發如原裁定
    所示之本票12張，詎屆期經提示未獲付款，屢經催討，均未
    置理，為此依票據法第123 條規定聲請裁定許可強制執行等
    情，已據相對人提出本票12紙為證。查相對人所提出之本票
    ，已記載發票人、發票日、到期日、票面金額，並免除作成
    拒絕證書，原裁定為形式上審查而予以准許，即無不合。抗
    告人具狀之所述，係屬實體問題，本件非訟程序不得加以審
    究，仍應為許可強制執行之裁定。
四、據上論結，本件抗告為無理由，依非訟事件法第四十六條、
    第二十一條第二項、第二十四條第一項，民事訴訟法第四百
    九十五條之一第一項、第四百四十九條第一項、第七十八條
    ，裁定如主文。
中    華    民    國    97    年    12    月    31    日
                  民事第二庭審判長法  官  劉克聖
                                  法  官  石有為
                                  法  官  呂仲玉
以上正本係照原本作成。
本裁定除以適用法規顯有錯誤為理由，並經本院許可外，不得再
抗告。如提起再抗告，應於收受後十日內，向本院提出再抗告狀
，並繳納再抗告費新台幣壹仟元。
中    華    民    國    97    年    12    月    31    日
                                  書記官  賴柏仲


司法院資訊處製作；財團法人民間司法改革基金會備份。
